【裁判字號】    89,易,938
【裁判日期】    890802
【裁判案由】    毒品危害防制條例
【裁判全文】
臺灣彰化地方法院刑事判決                          八十九年度易字第九三八號
    公  訴  人  臺灣彰化地方法院檢察署檢察官
    被      告  甲○○
右列被告因違反毒品危害防制條例案件，經檢察官提起公訴 (八十九年度毒偵字第二
七三九號)，本院判決如左：
    主  文
甲○○連續施用第二級毒品，累犯，處有期徒刑捌月。
扣案之玻璃管吸食器壹個沒收。
    事  實
一、甲○○前曾於民國八十二年、八十五年間有違反麻醉藥品管理條例前科，最後一
    次於八十六年間，因再違反麻醉藥品管理條例案件，經本院判處有期徒刑七月確
    定，甫於八十六年十二月二十二日執行完畢。詎仍不知警惕，又於八十六年十二
    月下旬，因非法施用第二級毒品安非他命案件，經提起公訴後，依本院八十七年
    度易字第二八○號裁定送觀察、勒戒後，認無繼續施用毒品之傾向，並據本院於
    八十七年六月廿四日以八十七年度易字第二八○號案件為免刑判決，並於同年七
    月廿六日確定，繼於八十七年底，又因二犯施用第二級毒品安非他命案件，再經
    本院以八十七年毒聲字第二五三一裁定送彰化看守所附設勒戒所觀察、勒戒後，
    仍認無繼續施用毒品之傾向，而經臺灣彰化地方法院檢察署檢察官於八十八年一
    月十二日以八十八年度偵字第三五六號案件為不起訴處分確定，惟甲○○復於八
    十八年十月間，三犯施用第二級毒品安非他命案件，除據臺灣彰化地方法院檢察
    署檢察官以八十八年度毒偵字第一三二○號提起公訴，並經本院以八十八年度毒
    聲字第四九九五號裁定施以強制戒治，嗣雖獲本院以八十九年毒聲字第一九二三
    號裁定停止強制戒治、付保護管，而於八十九年五月三日出戒治所，惟竟基於概
    括犯意，自八十九年五月三日起以迄同年十一日晚上廿時止，連續在彰化市中華
    陸橋下、彰化縣和美鎮住處內等地，以將安非他命置於玻璃球內再以火加熱使產
    生煙霧之方法，非法施用第二級毒品安非他命多次。迨八十九年五月十八日下午
    廿時許，員警接獲甲○○之母王阿氣報案後前往處理，而由王阿氣在甲○○褲子
    口袋內取出含有安非他命殘渣之玻璃球一個，因而查獲。
二、案經彰化縣警察局和美分局報請臺灣彰化地方法院檢察署檢察官偵查起訴。
    理  由
一、訊據被告甲○○矢口否認有何施用毒品犯行，惟右揭事實，業據被告迭於警訊、
    偵訊中坦承不諱，復有扣案之玻璃球吸實器一個在卷可證；雖被告於八十九年五
    月十八日經採尿送驗之結果無何施用毒品反應，惟按，以人體吸入安非他命後，
    經新陳代謝結果，約有百分之七十於二十四小時內自尿中排出，約百分之九十於
    九十六小時自尿中排出，最長可能不會超過四天，此有行政院衛生署藥物食品檢
    驗局八十一年二月八日（八一）藥檢一字第００１一一五六號覆臺灣台北地方法
    院函及台北榮民總醫院藥物諮詢中心八十一年四月六日覆台灣高等法院高雄分院
    八十一高分刑處字第四四六四號函可稽，查被告於警訊中自承，其最後一次施用
    安非他命係於八十九年五月十一日晚間八時許，故迨至同年月十八日採尿送驗業
    無施用毒品反應，被告既迭於警訊、偵查中自成施用安非它命明確，尚有玻璃球
    吸實器一個扣案，自難僅憑上開驗尿報告即為其無施用毒品之論據；另被告前於
    八十六年十二月下旬，因非法施用第二級毒品安非他命案件，經提起公訴後，依
    本院八十七年度易字第二八○號裁定送觀察、勒戒後，認無繼續施用毒品之傾向
   ，業據本院於八十七年六月廿四日以八十七年度易字第二八○號案件為免刑判決
    ，並於同年七月廿六日確定，繼於八十七年底，又因二犯施用第二級毒品安非他
    命案件，經本院以八十七年毒聲字第二五三一裁定送觀察、勒戒後，仍認無繼續
    施用毒品之傾向，而經臺灣彰化地方法院檢察署檢察官於八十八年一月十二日以
    八十八年度偵字第三五六號案件為不起訴處分確定，惟復於八十八年十月間，三
    犯施用第二級毒品安非他命案件，據臺灣彰化地方法院檢察署檢察官以八十八年
    度毒偵字第一三二○號提起公訴等情，亦有各該判決書、不起訴處分書、聲請簡
    易判決處刑書各一份附卷可稽，被告再次三犯施用毒品之犯行堪以認定。
二、核被告所為，係犯毒品危害防制條例第十條第二項之施用第二級毒品罪，其持有
    第二級毒品安非他命之低度行為，為施用第二級毒品之高度行為所吸收，不另論
    罪；被告先後多次施用第二級毒品安非他命之犯行，時間緊接，犯罪構成要件相
    同，顯係基於概括犯意為之，為連續犯，應以一罪論，並依法加重其刑。又被告
    前曾於民國八十二年、八十五年間有違反麻醉藥品管理條例前科，最後一次於八
    十六年間，因再違反麻醉藥品管理條例案件，經本院判處有期徒刑七月確定，甫
    於八十六年十二月二十二日執行完畢，此有臺灣高等法院被告全國前案紀錄表附
    卷可按，其於五年內再犯本件有期徒刑以上之罪，為累犯，應依法遞加其刑。爰
    審酌被告前曾二次施用毒品均遭判刑仍不知悔改、犯罪動機、目的、手段、所生
    之危害及犯後坦承犯行之態度等一切情狀，量處如主文所示之刑，以示懲儆。又
    扣案之玻璃管吸食器一個，為被告所有，業經其供承在卷，且為其供本件犯罪所
    用之物，應依刑法第第三十八條第一項第二款宣告沒收。
據上論斷，應依刑事訴訟法第二百九十九條第一項前段，毒品危害防制條例第十條第
二項，刑法第十一條前段、第五十六條、第四十七條、第三十八條第一項第二款，判
決如主文。
本案經檢察官林映姿到庭執行職務。
中    華    民    國    八十九    年        八       月       二        日
                                臺灣彰化地方法院刑事第一庭
                                    法      官  吳俊螢
右正本證明與原本無異。
如不服本判決，應於送達後十日內向本院提出上訴狀(須附繕本)。
                                    法院書記官  莊素美
中    華    民    國    八十九    年        八       月       八        日
毒品危害防制條例第十條：
施用第一級毒品者，處六月以上五年以下有期徒刑。
施用第二級毒品者，處三年以下有期徒刑。


司法院資訊處製作；財團法人民間司法改革基金會備份。
